【裁判字號】    97,訴,2083
【裁判日期】    970624
【裁判案由】    偽造文書等
【裁判全文】
臺灣臺中地方法院刑事判決              97年度訴字第2083號
公  訴  人  臺灣臺中地方法院檢察署檢察官
被      告  甲○
                    （現因另案於臺灣臺中監獄臺中分監執行
上列被告因偽造文書等案件，經檢察官提起公訴（97年度偵字第
1153號），被告於準備程序中就被訴事實為有罪之陳述，經本院
合議庭評議後裁定由受命法官獨任改行簡式審判程序審理，判決
如下：
    主    文
甲○竊盜，處有期徒刑肆月，如易科罰金，以新臺幣壹仟元折算
壹日，減為有期徒刑貳月，如易科罰金，以新臺幣壹千元折算壹
日。又共同行使偽造私文書，足以生損害於他人，處有期徒刑陸
月，如易科罰金，以新臺幣壹仟元折算壹日，減為有期徒刑月
，如易科罰金，以新臺幣壹千元折算壹日；未經扣案之「太空船
服飾流行廣場」簽帳單上持卡人簽名欄內偽造「林亞秀」之署押
壹枚、「燦坤3C潭子店」簽帳單上持卡人簽名欄內偽造「林亞秀
」之署押壹枚，均沒收。應執行有期徒刑肆月，如易科罰金，以
新臺幣壹仟元折算壹日；未經扣案之「太空船服飾流行廣場」簽
帳單上持卡人簽名欄內偽造「林亞秀」之署押壹枚、「燦坤3C潭
子店」簽帳單上持卡人簽名欄內偽造「林亞秀」之署押壹枚，均
沒收。
    犯罪事實
一、甲○於民國95年8月9日下午時分，陪同其女友游于慧前往臺
    中縣太平市○○路567號林亞秀所經營之美容院洗頭，甲○
    於游于慧洗頭之際，見林亞秀所有之皮包一只放置在店內櫃
    台上，認為有機可趁，竟基於竊盜之犯意，意圖為自己不法
    之所有，趁無人注意之際，徒手行竊林亞秀所有之前開皮包
    一只 (內有玉山商業銀行卡號0000-0000-00 00-0000號信用
    卡一張、花旗銀行信用卡一張、現金新臺幣〈下同〉6萬元
    等財物)，得手後，甲○隨即當日下午時分，在臺中縣豐原
    市某不詳地點，將前開玉山商業銀行信用卡交予具有贓物認
    識之游于慧，游于慧明知上開玉山商業銀行信用卡係甲○行
    竊而得之贓物，仍予以收受。（游于慧被訴收受贓物及行使
    偽造私文書犯行，業經本院於民國96年6月25 日以96年度訴
    字第2號分別判處拘役三十五日、有期徒刑五月確定在案）
二、甲○與游于慧於取得前開林亞秀之玉山商業銀行卡號0000-0
    000-0000-0000號信用卡後，竟共同基於行使偽造私文書及
    詐欺取財之犯意聯絡，意圖為自己不法之所有，先於95年8
    月9日16時32分許，前往臺中縣豐原市○○街63號之「太空
    船服飾流行廣場」，由游于慧冒用林亞秀名義刷卡購買價值
    580元之上衣及褲子，致使店員蔡雅萍陷於錯誤，誤認游于
    慧係林亞秀本人，而同意游于慧在「太空船服飾流行廣場」
    聯合信用卡中心簽帳單上持卡人簽名欄內偽造「林亞秀」之
    署押一枚，持以行使交付店員蔡雅萍，以完成刷卡消費後，
    該店員蔡雅萍乃交付其所購買之衣物予甲○、游于慧取得，
    足以生損害於玉山商業銀行、特約商店及林亞秀；復於95年
    8月9日17時04分許，前往臺中縣潭子鄉○○路○段102號「燦
    坤3C潭子店」，由游于慧接續冒用林亞秀名義刷卡購買價值
    4999元之物品，致使店員林姿妏陷於錯誤，誤認游于慧係林
    亞秀本人，而同意游于慧在「燦坤3C潭子店」簽帳單上持卡
    人簽名欄內偽造「林亞秀」之署押一枚，持以行使交付店員
    林資妏，以完成刷卡消費後，該店員林姿妏乃交付其所購買
    之物品予甲○、游于慧取得足以生損害於玉山商業銀行、特
    約商店及林亞秀。嗣因玉山商業銀行於95年8月9日17時30分
    許，受理甲○、游于慧之刷卡消費後，發送刷卡消費簡訊予
    林亞秀，林亞秀始查悉上情，並立即報警處理，因而循線獲
    悉上情。
三、案經臺灣臺中地方法院檢察署檢察官自動檢舉偵查起訴。
    理    由
一、訊據被告甲○對於上揭時地，行竊被害人林亞秀所有之皮包
    一只（內有玉山商業銀行信用卡、花旗銀行信用卡、現金等
    財物）得手後，並與共犯游于慧共同持行竊而得之玉山商業
    銀行信用卡冒名盜刷詐取衣物、物品等財物得手等情，業經
    於本院中坦認屬實，核與被害人林亞秀、證人蔡雅萍及林姿
    妏於本院另案偵查中之證述內容、共犯游于慧於本院另案中
    之供述內容均屬相符，並有燦坤3C潭子店內所裝設之監視錄
    影器翻拍畫面八張、「太空船服飾流行廣場」簽帳單影本一
    份、玉山銀行信用卡事業處出具之林亞秀小姐信用卡交易明
    細表一份、「燦坤3C」簽帳單影本一份在卷可稽，被告自白
    供述與現有事證相符，應堪置信。本件事證已臻明確，被告
    犯行，洵堪認定。
二、核被告所為，係犯刑法第三百二十條第一項之竊盜罪、第二
    百十六條、第二百十條之行使偽造私文書罪、第三百三十九
    條第一項之詐欺取財罪。被告與共犯游于慧其二人就前開行
    使偽造私文書及詐欺取財之犯行間，有共同實行犯罪之犯意
    聯絡及行為分擔，為共同正犯。被告偽造被害人林亞秀署押
    之行為，係偽造簽帳單之階段行為，而偽造簽帳單之低度行
    為，又為行使偽造簽帳單之高度行為所吸收，均不另論處。
    被告先後二次行使偽造私文書、詐欺取財之犯行，係在密切
    接近之時間、地點，以相同之手法，侵害同一之法益，應係
    出於單一之犯意，分別論以包括一罪之接續犯。又被告一個
    冒名盜刷之行為，同時觸犯行使偽造私文書及詐欺取財二罪
    名，係屬想像競合犯之裁判上一罪關係，應依刑法第五十五
    條之規定，從一重之行使偽造私文書罪論處。至於被告所犯
    前開竊盜罪與行使偽造私文書罪二者間，其犯意各別，行為
    互殊，法益亦異，應予分論併罰。爰審酌被告行竊之動機，
    係因工作所得不敷施用毒品所需，以致起意行竊被害人林亞
    秀之財物，並冒名盜刷詐取財物，考量被告行竊所得之財物
    價值非低，但冒名盜刷詐取之財物價值非高，且犯罪後未久
    即遭警察覺，於犯罪後，業經坦承犯行，犯後態度良好等一
    切情狀，分別量處如主文所示之刑，並合併定其應執行之刑
    及併予諭知易科罰金之折算標準，以示懲儆。查：本案被告
    之犯罪時間，均係在96年4月24日以前，符合中華民國九十
    六年罪犯減刑條例第二條第一項第三款之規定，應減其宣告
    刑二分之一，原宣告有期徒刑四月、六月，應各減為有期徒
    刑二月、三月，並依該減刑條例第七條、第九條、第十條第
    一項之規定，合併定其應執行之刑及併予諭知易科罰金之折
    算標準。
三、未經扣案之「太空船服飾流行廣場」簽帳單上持卡人簽名欄
    內偽造「林亞秀」之署押一枚、「燦坤3C潭子店」簽帳單上
    持卡人簽名欄內偽造「林亞秀」之署押一枚，不問屬於被告
    與否，爰依刑法第二百十九條之規定，併予諭知沒收。至於
    該署押所在之簽帳單，其中一聯已經被告提出行使交付特約
    商店持有，非其所有之物，而被告持有之一聯，業據被告供
    稱已滅失，自無從併予諭知沒收，附此敘明。
據上論斷，應依刑事訴訟法第二百七十三條之一第一項、第二百
九十九條第一項前段，刑法二十八條、第二百十六條、第二百十
條、第三百二十條第一項、第三百三十九條第一項、第五十五條
、第五十一條第五款、第四十一條第一項前段、第二百十九條，
刑法施行法第一條之一第一項、第二項前段，中華民國九十六年
罪犯減刑條例第二條第一項第三款、第七條、第九條、第十條第
一項，判決如主文。
中    華    民    國    97    年    6     月    24    日
                  刑事第五庭    法  官  巫淑芳
上正本證明與原本無異。
如不服本判決，應於收受送達後10日內向本院提出上訴書狀（應
敘述具體理由並附繕本）。
上訴書狀如未敘述理由，應於上訴期間屆滿後20日內補提理由書
於本院。
                                書記官  王麗麗
中    華    民    國    97    年    6     月    24    日
附錄論罪科刑法條：
中華民國刑法第216條：
行使第210條至第215條之文書者，依偽造、變造文書或登載不實
事項或使登載不實事項之規定處斷。
中華民國刑法第210條：
偽造、變造私文書，足以生損害於公眾或他人者，處五年以下有
期徒刑。
中華民國刑法第320條：
意圖為自己或第三人不法之所有，而竊取他人之動產者，為竊盜
罪，處五年以下有期徒刑、拘役或五百元以下罰金。
意圖為自己或第三人不法之利益，而竊佔他人之不動產者，依前
項之規定處斷。
前二項之未遂犯罰之。


司法院資訊處製作；財團法人民間司法改革基金會備份。
